# 请教陈版主合同取消后的成本费用问题

提问人：达芬奇兮 时间：2022-12-01 14:22:27
公司与客户签订了大项目合同A，A合同下面由各个独立的小项目（b,c,d,e,f）组成，各小项目相互独立，公司对各小项目均有人工投入，现客户取消了其中b,c项目订单，并签订了补充协议，删除了b,c项目的合同金额，其余项目继续运行，问b,c项目相关的支出是计入销售费用还是计入履约成本？

回答人：chenyiwei
如果B、C项目下的商品并未交付给客户，且各项目互相独立，则已发生成本扣减客户补偿款（如有）后的差额计入销售费用处理（如为偶发性的，也可以列入营业外支出），不计入其他项目的履约成本或者营业成本。